最高法院刑事判決　　　　　　　　　　　　　　　八十七年度台上字第三八九二號
　　上　訴　人　己○○
　　　　　　　　丁○○
　　　　　　　　甲○○
　　　　　　　　沈文原判決.
　　　　　　　　丙○○
　　　　　　　　戊○○
右上訴人等因走私案件，不服台灣高等法院中華民國八十七年三月三十一日第二審更
審判決（八十六年度上更(一)字第九八二號，起訴案號：台灣士林地方法院檢察署八十
五年度偵字第六八七○號），提起上訴，本院判決如左：
    主  文
上訴駁回。
    理  由
按刑事訴訟法第三百七十七條規定，上訴於第三審法院，非以判決違背法令為理由，
不得為之。是提起第三審上訴，應以原判決違背法令為理由，係屬法定要件。如果上
訴理由狀並未依據卷內訴訟資料，具體指摘原判決不適用何種法則或如何適用不當，
或所指摘原判決違法情事，顯與法律規定得為第三審上訴理由之違法情形，不相適合
時，均應認其上訴為違背法律上之程式，予以駁回。又證據之取捨及其證明力如何，
由事實審法院自由判斷，此項自由判斷職權之行使倘係基於吾人日常生活經驗所得之
定則者，即屬合於經驗法則；苟本於理則上當然之定則所為之論斷，即為合乎論理法
則，均不容任意指為違背法令。再認定犯罪事實所憑之證據，並不以直接證據為限，
間接證據亦包括在內。審理事實之法院，綜合卷內之直接、間接證據，本於推理作用
，於通常一般之人均不致有所懷疑，得確信其為真實之程度者，即非不得據之為被告
有罪之認定。原判決綜核上訴人甲○○（船長）、己○○、沈文、丁○○、丙○○
、戊○○（以上均係船員）之供述，以及卷附漁業執照、船舶噸位證書、船舶登記證
書、機漁船（含船員）進出口檢查表、漁船進出港申請書、臨檢紀錄表、行政院農業
委員會委託雲林縣農會提領各機關部隊移交緝獲走私物品收據、照片、財政部基隆關
稅局民國八十五年九月三日基普緝驗字第七○二五號函暨八十六年十二月三日基普
緝驗字第八六一三七九六號函、內政部警政署保安第七總隊第一大隊第一中隊八十五
年十二月七日保警七天一中刑字第四二九九號函、財政部關稅總局八十六年一月二
十九日台總局鑑字第八六一○○○八○八號函暨大陸物品鑑定委員會三六○次審議表
影本（財政部基隆關稅局以基普緝驗字第○八○○號函檢送之附件）等證據，認定
上訴人等與大陸林姓男子及綽號「阿福」之不詳姓名成年男子基於共同意思聯絡，駕
駛「嘉鴻六八號」漁船，在公海上與大陸地區人民所駕駛之漁船，或鄰近大陸地區之
香港漁船，以議價丟包或接駁方式，私運大陸如原判決附表一及附表二編號６之物品
進入台灣，已逾行政院公告管制物品項目及數額之事實，所為應成立懲治走私條例第
二條第一項、第十二條之罪犯行，論處上訴人等共同連續私運管制進口物品逾公告數
額罪刑，已詳其所憑之證據及認定之理由。並指駁、說明依懲治走私條例公告管制
物品項目及其數額之丁項規定：自淪陷區私運物品進入本國自由地區或自本國自由地
區私運物品前往淪陷區，其所私運之物品，以管制物品論，除屬於甲項及乙項之物品
不限數額外，其餘以私運一項或數項，其總額由海關比照緝獲時之完稅價格計算，超
過新台幣（下同）拾萬元或重量達一千公斤者，以管制進出口物品論。上訴人等雖未
直接航行至大陸地區，但其在公海上與大陸地區人民所駕駛之漁船，或鄰近大陸地區
之香港漁船以議價丟包或接駁方式，私運如原判決附表一及附表二編號６之物品進入
台灣，顯然明知所載運之物品，係自大陸地區運來，上訴人等私運入台灣地區，即與
上訴人等本人自大陸地區私運物品無異。上訴人等第一次走私（原判決附表一所示）
部分與不詳姓名之大陸地區成年林姓男子及周阿旺（輪機長，已判刑確定），第二次
走私（原判決附表二編號６所示）部分與陳清男（輪機長，第一審法院另案審理）及
綽號「阿福」之不詳姓名成年男子間，互有犯意聯絡及行為分擔，均為共同正犯。並
論述查扣之原判決附表一所示之私運進口管制物品，緝獲時之完稅價格為八百七十二
萬五千一百九十三元，已逾行政院依懲治走私條例第二條第四項公告管制物品項目及
其數額丁類之管制數額，且均係大陸物品。又原判決附表二除編號１至５非大陸物品
外，其中編號６之香菇，經審議鑑定應屬大陸之農產品香菇，總重量為五千九百五十
六公斤，完稅價格為六十五萬二千四百六十八元，亦逾行政院公告管制物品項目及其
數額丁類之管制數額。是上訴人等走私犯行，至為明確。復在判決理由內逐一指駁上
訴人等否認犯罪及其各項辯解，何以係卸責之詞，不足採信，綦詳。所為論斷，均有
卷存訴訟資料，可資覆按，從形式上觀察，尚無違背法令之情形存在。查原判決就第
二次走私犯行部分僅認定附表二編號６香菇為大陸物品，上訴意旨謂原判決亦認定同
附表１至５部分為大陸物品，不無誤會。故漁類是否係上訴人等所捕獲與本件無關係
，縱原審未函請行政院農業委員會查明扣案之漁獲產地、產期，與判決主旨亦無何影
響，自亦難謂有調查未盡之違法。上訴意旨主張原判決有理由不備、矛盾、失據與審
理未盡之違背法令云云，核非有據。再對原判決取捨證據與自由判斷證據證明力之職
權合法行使，以及原判決內已有說明之事項，徒憑自己之說詞，漫指其為違背法令，
重為單純事實上之爭執，要非適法之第三審上訴理由。是上訴意旨所指摘原判決違法
情事，殊與法律規定得為第三審上訴理由之違法情形，不相適合。衡以前開說明，其
上訴為違背法律上之程式，應予駁回。
據上論結，應依刑事訴訟法第三百九十五條前段，判決如主文。
中      華      民      國    八十七    年     十一     月     十九     日
                              最高法院刑事第七庭
                                  審判長法官  紀  俊  乾
                                        法官  楊  商  江
                                        法官  黃  正  興
                                        法官  林  永  茂
                                        法官  王  居  財
      右正本證明與原本無異
                                              書  記  官
中      華      民      國    八十七    年     十一     月    二十三    日
